臺灣臺南地方法院刑事判決　　　　　　　　　　　　　九十一年度易字第一九三號
　　公　訴　人　臺灣台南地方法院檢察署檢察官
　　被　　　告　丁○○
　　　　　　　　丙○○
右列被告等因賭博案件，經檢察官提起公訴（九十一年度偵字第四七四號），本院判
決如左：
    主  文
丁○○、丙○○共同以賭博為常業，丁○○處有期徒刑陸月，併科罰金捌仟元，丙○○處有期徒刑月，有期徒刑如易科罰金，罰金如易服勞役，均以佰元折算壹日。
丙○○緩刑年，緩刑期內付保護管束。
扣案之電動機具貳拾玖台（含其內ＩＣ板拾玖片）及現金新台幣貳仟佰拾元，均
沒收。
    事  實
一、丁○○自民國（下同）九十年九月十九日起，在台南市○○○○街七十二號「龍
    門電子遊藝場」之公眾得出入場所，擺設電動機具「滿貫大亨」六台、「春秋二
    代」一台、「動物柏青樂」一台、「龍鳳」一台、「金象王」一台、「豹王星」
    一台、「樂透巨星」十台、「皇冠迷十三」二台、「金蘋果」二台、「皇家俱樂
    部」二台及「超級賽狗」二台共計二十九台（上述機檯共使用ＩＣ板十九片），
    以之與不特定賭客賭博財物。又自九十一年（起訴書誤載為九十年）一月三日起
    ，僱用丙○○為開分（洗分）員，與丙○○基於共同常業賭博之犯意聯絡，在上
    開處所擔任為賭客開分洗分及兌換現金之工作。其賭法為：凡參賭博者，經由開
    分或將現金投入電動機具內，以現金與分數為一比一、一比五、一比二十不等比
    例取得積分並用以押注，如押中，賭客可得不等倍數之分數，並得以所贏得之分
    數依押注比例洗分換取現金；不中，則押注金歸丁○○所有。丁○○及丙○○即
    以此方式共同獲取利益，並均恃該等收入維生，以之為常業。嗣於九十一年一月
    五日下午四時五分許，適有賭客甲○○（另經本院以簡易判決處刑）在場以「超
    級賽狗」電動機具與丁○○對賭財物，累積獲致六百分，經丙○○將該機台洗分
    後，交付兌換之現金新台幣（以下同）六百元予甲○○之際，為警當場查獲，並
    自「龍門電子遊藝場」內扣得上開電動機具二十九台（含ＩＣ板十九片），機具
    內現金二千三百三十元，復於賭客甲○○身上扣得洗分所得之現金六百元。
二、案經台南市警察局第一分局報請臺灣臺南地方法院檢察署檢察官偵查起訴。
    理  由
一、訊據被告丁○○、丙○○雖供承於上述時地擔任「龍門電子遊藝場」之負責人與
    開分員，然均矢口否認有賭博犯行，被告丁○○辯稱：伊所經營之「龍門電子遊
    藝場」內部規定洗分時不得兌換現金，伊並未以場內電動機具與客人對賭財物云
    云；被告丙○○則以：「龍門電子遊藝場」依店內規定客人如欲洗分一律交付寄
    分卡，供客人保留下次把玩電動機具之權利，並無兌現現金情事。九十一年一月
    五日伊交付六百元現金予甲○○，乃因伊於前一日（即同月四日）甲○○前來店
    內把玩「超級賽狗」電動機具之時尚欠王某六百元未行找還，故而於一月五日補
    找甲○○六百元，該等金額並非洗分後兌換現金云云置辯。惟查：
（一）九十一年一月五日下午四時五分，賭客甲○○自被告丙○○受領六百元之原因
      ，確係甲○○停止賭玩電動機具「超級賽狗」累計獲得六百分要求被告丙○○
      洗分後，被告丙○○依據累計分數兌換現金予甲○○，並非日前被告丙○○積
      欠甲○○之款項，已據同案被告甲○○迭於警訊、偵查及本院調查中一再供述
      明確。其供述核與證人即於上開時間當場查獲並逮捕被告丙○○與甲○○之司
      法警察乙○○於本院調查中到庭所證：伊原喬裝客人在「龍門電子遊藝場」守
      候，甲○○是在打超級賽狗，伊聽到甲○○對被告丙○○說要把螢幕上之六百
      分洗掉，丙○○就在櫃台起身前來把六百分洗掉，並交六百元予甲○○，伊隨
      即上前逮捕等語相符。是被告丙○○前揭辯解，顯係遭警查獲後捏造之事實。
（二）依經驗法則而言，受僱於被告丁○○擔任開分（洗分）員之被告丙○○，斷無
      擅自依一己之意思決定「龍門電子遊藝場」內客人洗分時得否兌換現金之重要
      事項之可能，是被告丙○○洗分時兌換現金，應屬「龍門電子遊藝場」一般之
      經營方法無疑。被告丁○○、丙○○一致辯稱「龍門電子遊藝場」內部規定不
      得以現金洗分，均屬卸責之詞，委無足取。
（三）此外，復有電動機具二十九台（含ＩＣ板十九片）、機檯內現金二千三百三十
      元，及在同案被告甲○○身上查獲之現金六百元扣案，暨「龍門電子遊藝場」
      營利事業登記證影本一紙附卷可資佐證。而該等電動機具雖玩法不同，但每一
      台均採投幣或開分取得分數（點數），且均可依據客人輸贏累計分數，已據被
      告丁○○、丙○○二人一致供明在卷，故被告等並非僅以賭客甲○○賭玩之「
      超級賽狗」與不特定客人賭博財物，而係共同以「龍門電子遊藝場」內扣案之
      全部電動機具與不特定客人對賭財物之事實，亦堪認定。
（四）上開「龍門電子遊藝場」係被告丁○○以近二十萬元之對價承受自前手崔志承
      ，其內設置電動機具廿九檯，另以每月二萬元左右之薪資僱請三位員工三班制
      輪值，且其擔任負責人期間別無其他工作，均係依賴「龍門電子遊藝場」之收
      入維持生計之事實，亦據被告丁○○供承無訛，是被告丁○○、丙○○二人共
      同以上述賭博方式為常業之事證已臻明確，其等犯行均堪認定。
二、核被告丁○○、丙○○之所為，均犯刑法第二百六十七之常業賭博罪。其二人就
    上開犯行，有犯意聯絡及行為分擔，均為共同正犯。再被告丁○○係自九十年九
    月十九日始承受登記為「龍門電子遊藝場」之負責人，有台南市政府九十一年四
    月十日南市建商字第０九一００二四三四一０號函存卷可參（內附「龍門電子遊
    藝場」辦理營利事業設立變更登記相關資料全部影本），故被告丁○○係自九十
    年九月十九日開始以該遊藝場內之電動機具實施常業賭博犯行甚明，公訴人認被
    告丁○○本件之犯罪時點起自九十年四月十三日，與事實尚有未合，自九十年四
    月十三日起至同年九月十八日止之公訴事實，應屬不能證明被告丁○○犯罪，惟
    此部分事實與前揭論罪科刑部分，存有常業犯之實質上一罪關係，是不另為無罪
    之諭知，附此敘明。爰審酌被告丁○○、丙○○二人前均無犯罪前科素行良好（
    有臺灣高等法院被告全國前案紀錄表在卷可查），及其等涉案之程度與主從關係
    、「龍門電子遊藝場」之規模與可能獲利情形、該等賭博遊藝場所對社會風氣造
    成之危害，暨其等犯罪後之態度等一切情狀，分別量處如主文第一項所示之刑，
    並各諭知易科罰金與易服勞役之折算標準。又被告丙○○前未曾受有期徒刑以上
    刑之宣告已如前述，因一時失慮，偶罹刑典，且年輕識淺，經此刑之宣告後，應
    知警惕而無再犯之虞，因認暫不執行其刑為當，惟其身處電子遊藝場所工作恐因
    之沾染不良習性，是認為有專業人士於一定期間內予以輔導督促改善之必要，爰
    併宣告被告丙○○緩刑三年，緩刑期內付保護管束，用啟自新，並觀後效。
三、扣案之電動機具二十九台（含ＩＣ板十九片）及檯內現金二千三百三十元，為當
    場賭博之器具及賭檯上之賭資，應依刑法第二百六十六條第二項宣告沒收。但自
    同案被告甲○○身上扣得之現金六百元，則已經交付甲○○收執，並非在賭檯或
    兌換籌碼處之財物，而屬同案被告甲○○因犯罪所得之財物，不併依刑法第二百
    六十六條第二項沒收，應於甲○○簡易判決部分一併另依刑法第三十八條第一項
    第三款沒收之（最高法院四十九年度台非字第五０號判決意旨參照），併予指明
    。
四、同案被告甲○○之部分，另依本院九十一年度簡字第十三號以簡易判決處刑。
據上論斷，應依刑事訴訟法第二百九十九條第一項前段，刑法第二十八條、第二百六
十七條、第四十一條第一項前段、第四十二條第二項、第七十四條第一款、第九十三
條第一項、第二百六十六條第二項，罰金罰鍰提高標準條例第一條前段、第二條，判
決如主文。
中      華      民      國    九十一    年      五      月    二十八    日
                                      臺灣臺南地方法院刑事第四庭
                                          法  官  陳欽賢
右正本證明與原本無異。
如不服本判決，應於判決送達後十日內，向本院提出上訴狀。
                                          書記官  何小玉
中      華      民      國    九十一    年      六      月      四      日
附錄法條：
刑法第二百六十七條
 (常業賭博罪)
以賭博為常業者，處二年以下有期徒刑，得併科一千元以下罰金。
